【裁判字號】    96,易,2350
【裁判日期】    970121
【裁判案由】    毒品危害防制條例
【裁判全文】
臺灣士林地方法院刑事判決
公  訴  人  臺灣士林地方法院檢察署檢察官
被      告  甲○○
上列被告因違反毒品危害防制條例案件，經檢察官提起公訴（96
年度毒偵字第2301號），本院於訊問被告後，被告為有罪之陳述
，經裁定認為宜以簡式審判程序審理，並判決如下：
    主  文
甲○○施用第二級毒品，累犯，處有期徒刑捌月。
    事  實
一、甲○○前因施用第二級毒品案件，先後2 次分別經送觀察、
    勒戒後，均認無繼續施用毒品之傾向，最後1 次於民國91年
    10月9 日釋放出所，並由臺灣基隆地方法院檢察署檢察官以
    91年度毒偵字第931 號為不起訴處分確定。嗣因施用第二級
    毒品案件，經臺灣基隆地方法院以93年度基檢字第451 號判
    處有期徒刑3 月確定，於94年1 月18日因徒刑執行完畢出監
    。又因施用第一級毒品案件，經本院以95年度訴字第563 號
    判處有期徒刑1 年確定，及因施用第二級毒品案件，經本院
    以95年度士簡字第1390號判處有期徒刑5 月確定，後經本院
    96年度聲減字第52號裁定減刑為有期徒刑6 月、2 月15日，
    應執行有期徒刑8 月確定，於96年7 月16日因徒刑執行完畢
    出監。詎甲○○仍未戒除毒癮，復於前案觀察、勒戒執行完
    畢釋放後5 年內，基於施用第二級毒品甲基安非他命之犯意
    ，於96年9 月3 日上午11時許為警採尿往前回溯4 日內某時
    ，在不詳處所，以將甲基安非他命置於玻璃球內燒烤後吸食
    煙霧之方式，施用第二級毒品甲基安非他命1 次（起訴書誤
    載為安非他命，應予更正）。嗣因甲○○為列管毒品人口，
    為警通知其於96年9 月3 日上午11時至臺北縣政府警察局汐
    止分局採集尿液，經送鑑驗結果呈甲基安非他命陽性反應而
    查悉上情。
二、案經臺北縣政府警察局汐止分局報告臺灣士林地方法院檢察
    署檢察官偵查起訴。
    理  由
一、上揭犯罪事實，業據被告甲○○於本院準備程序中坦承不諱
    ，又被告於96年9 月3 日為警查獲後採集之尿液，經送臺灣
    檢驗科技股份有限公司以氣相層析質譜儀分析法檢驗結果，
    呈甲基安非他命之陽性反應，有該公司96年9 月26日報告編
    號CH/2007/90456 號濫用藥物尿液檢驗報告1 紙（見偵卷第
    12頁）附卷可稽。而查，人體施用甲基安非他命後，其主要
    代謝物中，未改變型態之甲基安非他命占施用劑量達百分之
    43，安非他命則約為百分之5 ；人體若係施用安非他命後，
    主要代謝物中則有未改變型態之安非他命，但無甲基安非他
    命，此經法務部調查局以93年5 月4 日調科壹字第09362413
    980 號函釋明在案，則人體若施用安非他命，其尿液代謝物
    不可能出現甲基安非他命，惟人體若施用甲基安非他命，其
    尿液代謝物除主要有甲基安非他命外，亦可能有少量之安非
    他命，此係本院審理同類型案件職權上所悉之事項。查被告
    之尿液檢體呈現甲基安非他命、安非他命之陽性反應，且甲
    基安非他命濃度（511ng/ml）遠高於安非他命濃度（351ng/
    ml），則依上開函示，被告自不可能施用安非他命，應係施
    用甲基安非他命，公訴意旨認被告係施用安非他命，尚有誤
    會，應予更正。綜上，堪認被告之自白與事實相符，足以採
    信。又被告甲○○前因施用毒品案件，經臺灣基隆地方法院
    以91年度毒聲字第873 號裁定送觀察、勒戒後，認無繼續施
    用毒品之傾向，於91年10月9 日釋放出所，並由臺灣基隆地
    方法院檢察署檢察官以91年度毒偵字第931 號為不起訴處分
    確定，有臺灣高等法院被告前案紀錄表1 份在卷足參，是被
    告於前案觀察、勒戒執行完畢釋放後，5 年內再犯本件施用
    第二級毒品之罪，堪以認定，應依法論科。
二、核被告甲○○所為，係犯毒品危害防制條例第10條第2 項之
    施用第二級毒品罪。被告因施用第二級毒品甲基安非他命而
    持有第二級毒品甲基安非他命，其持有之低度行為為施用之
    高度行為所吸收，不另論罪。再被告有如事實欄所載論罪科
    刑及刑之執行情形，此有臺灣高等法院被告前案紀錄表1 份
    附卷可稽，其於有期徒刑執行完畢後5 年內，故意再犯本案
    有期徒刑以上之罪，應依刑法第47條第1 項之規定，論以累
    犯。爰審酌被告前曾因施用毒品犯行，2 次經觀察、勒戒，
    仍未能杜絕毒品之誘惑，3 度因施用毒品犯行經臺灣基隆地
    方法院及本院判刑確定，復不思悛悔，而再次施用第二級毒
    品，顯見其意志不堅，不能戒絕毒品，惟念其施用毒品乃戕
    害自己身心健康，尚未危及他人，及犯罪後態度尚稱良好等
    一切情狀，量處如主文所示之刑。
據上論斷，應依刑事訴訟法第273 條之1 第1 項、第299 條第1
項前段，毒品危害防制條例第10條第2 項，刑法第11條前段、第
47條第1 項，判決如主文。
本案經檢察官莊富棋到庭執行職務。
中    華    民    國    97    年    1     月    21    日
                  刑事第七庭法  官    許碧惠
以上正本證明與原本無異。
如不服本判決，應於收受送達後10日內向本院提出上訴書狀，其
未敘述上訴之理由者並得於上訴期間屆滿後20日內向本院補提理
由書（均須按他造當事人之人數附繕本）。
                            書記官    徐仁豐
中    華    民    國    97    年    1     月    21    日
附錄
毒品危害防制條例第10條第2 項
施用第二級毒品者，處3 年以下有期徒刑。


司法院資訊處製作；財團法人民間司法改革基金會備份。
